【裁判字號】    95,簡上,18
【裁判日期】    950331
【裁判案由】    竊盜
【裁判全文】
臺灣彰化地方法院刑事判決              95年度簡上字第18號
上  訴  人  臺灣彰化地方法院檢察署檢察官
被      告  甲○○
上列上訴人因被告竊盜案件，不服本院九十四年度斗簡字第五八
八號中華民國九十四年十一月二十五日第一審判決（原聲請簡易
判決處刑案號：九十四年度偵字第七四二四號），及檢察官移送
併案審理（台灣彰化地方法院檢察署九十四年度偵字第五一八二
號），本院管轄第二審合議庭依通常程序審理，自為第一審判決
如下：
        主  文
原判決撤銷。
甲○○連續攜帶兇器竊盜，處有期徒刑捌月。
扣案之一字型起子及鐵撬各壹支均沒收。
        事  實
一、甲○○基於意圖為自己不法所有之概括犯意，（一）先於民
    國九十四年九月十五日上午八時許，駕駛車號ＶＺ─四七０
    八號自用小客車，前往彰化縣溪州鄉濁水溪河床潮洋段砲兵
    一號、二號、三號觀測台，持其所有客觀上足以危害人之生
    命、身體、安全、可供兇器使用之一字型起子及鐵撬各一支
    ，竊取觀測台之白鐵門框三組，得手後即將所竊得之白鐵門
    框三組放在其所駕駛之自用小客車行李廂，即為警當場查獲
    ，並扣得其所有供行竊用之一字型起子及鐵撬各一支。（二
    ）其嗣又賡續前開犯意，於九十四年十一月底某日下午五時
    許，在雲林縣斗六市肯德基前，見旭芳纖維股份有限公司（
    以下簡稱旭芳公司）所有之引擎號碼ＥＵ００六九九二號輕
    型機車下插有鑰匙（該機車之原車牌號碼為ＵＮＵ─０三三
    號，於九十四年十一月二十八日凌晨零時許，在雲林縣斗六
    市○○路與大同路口遭竊），即以插於該機車之鑰匙開啟電
    門之方式，竊取該機車，得手後供己騎用。嗣於同年十二月
    五日下午二時許，甲○○在雲林縣斗六市○○路○段祥瑞大
    樓旁空地，正將第一級毒品海洛因摻水裝入注射針筒時，為
    警當場發現而查獲（施用毒品部分經檢察官另案偵辦），警
    方並在其身旁查獲甲○○所竊得之上開輕型機車，始查悉上
    情。
二、案經彰化縣警察局北斗分局報請臺灣彰化地方法院檢察署檢
    察官偵查起訴，及檢察官移送併案審理（台灣彰化地方法院
    檢察署九十四年度偵字第五一八二號）。
        理  由
一、訊據被告甲○○對於上揭事實均坦承不諱，核與證人即被害
    人乙○○（陸軍第五０四六部隊少校裁判官）、旭芳公司負
    責人丙○○證述情節相符，並有贓物認領保管單二份、車輛
    竊盜、車牌失竊資料個別查詢報表─查詢車輛認可資料一份
    及照片十三幀在卷可稽，此外復有一字型起子及鐵撬各一支
    扣案可稽，是以
    本件事證已臻明確，被告犯行均堪認定。
二、核被告就竊取白鐵門框部分所為，係犯刑法第三百二十一條
    第一項第三款之攜帶兇器竊盜罪；就竊取機車部分，則係犯
    刑法第三百二十條第一項之竊盜罪。按刑法第三百二十一條
    第一項第三款之攜帶兇器竊盜罪，係以行為人攜帶兇器竊盜
    為加重條件，此所謂兇器，其種類並無限制，凡客觀上足對
    人之生命、身體、安全構成威脅，具有危險性之兇器均屬之
    （最高法院七十九年臺上字第五二五三號判例參照）。被告
    竊取白鐵門框時所使用之一字型起子及鐵撬各一支均為金屬
    材質，質地堅硬，客觀上自足對人之生命、身體、安全構成
    威脅，均堪認為兇器無疑。公訴人雖未敘及竊取白鐵門框以
    外之其餘竊盜犯行，然被告上開竊取機車之竊盜犯行，與公
    訴人起訴書所載竊盜之犯行部分，有連續犯之裁判上一罪關
    係，為起訴效力所及，本院自應併予審判，附此敘明。又被
    告先後二次之竊盜犯行，時間緊接，犯罪基本構成要件相同
    ，顯係基於概括之犯意反覆為之，為連續犯，應依連續犯之
    規定，從一情節較重之刑法第三百二十一條第一項第三款之
    攜帶兇器竊盜罪處斷，並依法加重其刑。原審判決論以被告
    竊盜罪刑，固非無見，然未及審理移送併辦部分，而有未洽
    ，公訴人據為上訴請求撤銷改判，非無理由，自應將原審判
    決撤銷改判。爰審酌被告之素行、犯罪之動機、目的均係為
    圖一己之私利、竊盜之手段、次數、竊取財物之價值、對被
    害人所生之危害及被告犯罪後之態度等一切情狀，量處如主
    文所示之刑，以示懲儆。扣案之一字型起子及鐵撬各一支均
    係被告所有，供犯罪所用之物，此業據被告供承在卷，爰併
    予宣告沒收。至於扣案之機車鑰匙一支，被告否認為其所有
    ，供行竊機車所用之物，且被告係見被害人旭芳公司所有之
    機車鑰匙未取下，即以插於該機車鑰匙開啟電門之方式，竊
    取該機車，並無證據證明該扣案之鑰匙為被告所有，供行竊
    所用之物，故不併予宣告沒收，附此敘明。
三、按檢察官聲請以簡易判決處刑之案件，經法院認為有第四百
    五十一條之一第四項但書之情形者，應適用通常訴訟程序審
    判之，刑事訴訟法第四百五十二條定有明文；且對於簡易判
    決之上訴，準用刑事訴訟法第三編第一章及第二章之規定，
    管轄第二審之地方法院合議庭受理簡易判決上訴案件，應依
    通常程序審理。其認案件有刑事訴訟法第四百五十二條之情
    形者，應撤銷原判決，逕依通常程序為第一審判決，法院辦
    理刑事訴訟簡易程序案件應行注意事項第十四項已有明文。
    查本案於簡易判決時被告僅犯下一件攜帶兇器竊盜犯行，惟
    於簡易判決後，檢察官上訴後，又將被告另一件竊盜犯行移
    送本院併案審理，故被告先後連續犯下二件竊盜犯行，已如
    前述，而被告就竊取白鐵門框部分所犯刑法第三百二十一條
    之罪係屬有期徒刑六月以上之罪，且本案為連續犯，核與簡
    易判決處刑範疇不符，應由本院合議庭逕依通常程序審理後
    ，而為第一審之判決，檢察官、被告如不服本判決，仍得於
    法定上訴期間內，向管轄之第二審法院提起上訴，附此敘明
    。
據上論斷，應依刑事訴訟法第四百五十五條之一第一項、第三項
、第三百六十九條第一項前段、第三百六十四條、第二百九十九
條第一項前段，刑法第第三百二十一條第一項第三款、第五十六
條、第三十八條第一項第二款，判決如主文。
本案經檢察官洪紹文到庭執行職務。
中    華    民    國    95    年    3     月    31    日
                  刑事第二庭   審判長法  官  石馨文
                                     法  官  李水源
                                     法  官  黃齡玉
以上正本證明與原本無異。
如不服本判決，應於判決送達後10日內向本院提出上訴狀 (須附
繕本)。
告訴人或被害人對於判決如有不服具備理由請求檢察官上訴者，
其上訴期間之計算係以檢察官收受判決正本之日期為準。
中    華    民    國    95    年    3     月    31    日
                                     書記官  梁高賓


司法院資訊處製作；財團法人民間司法改革基金會備份。
